【裁判字號】    95,訴,136
【裁判日期】    950314
【裁判案由】    毒品危害防制條例
【裁判全文】
臺灣板橋地方法院刑事判決               95年度訴字第136號
公  訴  人  臺灣板橋地方法院檢察署檢察官
被      告  甲○○
                    （另案於基隆監獄執行）
上列被告因違反毒品危害防制條例案件，經檢察官提起公訴（94
年度毒偵字第5579號）及移送併辦（95年度毒偵字第457 號），
本院依簡式審判程序，判決如下：
    主  文
甲○○連續施用第一級毒品，累犯，處有期徒刑玖月。
扣案之注射針筒貳支均沒收。
    事  實
一、甲○○：(一)於民國89年間，因違反毒品危害防制條例案件，
    經臺灣基隆地方法院以89年度毒聲字第403 號裁定送觀察、
    勒戒後，認無繼續施用毒品傾向，於89年3 月15日執行完畢
    釋放出所，經臺灣基隆地方法院檢察署檢察官以89年度毒偵
    字第710 號為不起訴處分確定；(二)復於92年間，再因違反毒
    品危害防制條例案件，經臺灣基隆地方法院以92年度毒聲字
    第641 、652 號裁定送觀察、勒戒後，認無繼續施用毒品傾
    向，於92年8 月20日執行完畢釋放出所，再經臺灣基隆地方
    法院檢察署檢察官以92年度毒偵字第676 號為不起訴處分確
    定；(三)於93年間，因竊盜案件，經臺灣基隆地方法院以93年
    度基簡字第572 號判決判處有期徒刑2 月確定，送監執行於
    93 年11 月23日縮刑期滿執行完畢；(四)於94年間，因竊盜、
    違反毒品危害防制條例（施用第一級毒品）案件，經臺灣基
    隆地方法院以94年度易字第158 號、94年度訴字第579 號判
    決分別判處有期徒刑5 月、6 月確定，現經送監接續執行中
    。詎甲○○猶不知悔改，於前開(二)部分之觀察、勒戒執行完
    畢釋放後5 年內，復基於施用第一級毒品海洛因之概括犯意
    ，先於94年9 月21日18時許，在臺北縣板橋市○○路21巷1
    號（起訴書誤繕為同巷1 號303 號）「華莊賓館」第303 號
    房內，又於同年10月21日18時30分許，在臺北縣板橋市江子
    翠捷運站之公廁內，將第一級毒品海洛因以清水混合稀釋後
    ，以針筒注射方式，連續施用第一級毒品海洛因2 次。嗣先
    於94年9 月22日1 時30分許，在上開「華莊賓館」第303 號
    房內為警當場查獲，扣得其所有而供施用海洛因之注射針筒
    2 支，並採集其尿液送驗；又於同年10月22日17時許，為警
    在臺北市○○區○○街160 號前再次查獲，並採集其尿液送
    驗，查悉上情。
二、案經臺北縣政府警察局海山分局報請臺灣板橋地方法院檢察
    署檢察官偵查起訴暨移送併辦。
    理  由
一、本案被告甲○○所犯係死刑、無期徒刑、最輕本刑為3 年以
    上有期徒刑以外之罪，其於準備程序中就被訴事實為有罪之
    陳述，經本院告知簡式審判程序之旨，並聽取公訴人、被告
    之意見後，經合議庭裁定由受命法官獨任進行簡式審判程序
    ，合先敘明。
二、上揭犯罪事實，迭據被告自警詢、偵查及本院審理時坦承不
    諱，且被告先後2 次為警查獲後所排放尿液經採樣送請臺灣
    檢驗科技股份有限公司，分別以EIA 酵素免疫分析法及GC/M
    S 氣相層析質譜儀法檢驗，結果均呈鴉片類陽性反應，有該
    公司94年10月5 日、同年11月4 日濫用藥物尿液檢驗報告2
    紙、毒品危害防制條例被移送者姓名暨代碼對照表及尿液檢
    體委驗單各1 紙附卷可稽，並有查獲照片5 張存卷足參，復
    有被告所有供其施用海洛因之注射針筒2 支扣案可資佐憑，
    足認被告自白與事實相符。再被告有如事實一之(二)所示之觀
    察、勒戒執行完畢之情，有臺灣高等法院被告前案紀錄表在
    卷可佐，其於該次觀察、勒戒執行完畢後，5 年內再犯
    本件施用第一級毒品之罪。事證明確，被告犯行堪以認定，
    應依法論科。
三、查海洛因係毒品危害防制條例第2 條第2 項第1 款所稱之第
    一級毒品。核被告施用第一級毒品海洛因之行為，係犯同條
    例第10條第1 項之施用第一級毒品罪。其持有第一級毒品之
    低度行為，為施用之高度行為所吸收，不另論罪。又其先後
    2 次施用第一級毒品之行為，時間緊接，方法相同，觸犯構
    成要件相同之罪名，顯係基於概括犯意反覆為之，為連續犯
    ，應依刑法第56條規定論以一罪，並加重其刑。又被告有如
    事實一之(三)所載之犯罪科刑及執行情形，亦有卷附之臺灣高
    等法院被告前案紀錄表可佐，其於有期徒刑執行完畢後，5
    年內再犯本件有期徒刑以上之罪，為累犯，應依刑法第47條
    規定，遞加重其刑。爰審酌被告有如事實一之(一)、(二)、(四)所
    示之施用毒品前科，曾二次獲得不起訴處分之寬典，且經法
    院判處罪刑（有臺灣高等法院被告前案紀錄表可佐），仍無
    法戒絕毒癮，又再次漠視法令禁制而犯本罪，惟其施用毒品
    所生危害，實以自戕身心健康為主，對於他人生命、身體、
    財產等法益，尚無明顯而重大之實害，且其犯後坦承犯行之
    態度等一切情狀，量處如主文所示之刑，以示懲儆。至扣案
    之注射針筒2 支，係被告所有供其施用第一級毒品所用之物
    ，業據被告供明在卷，併依刑法第38條第1 項第2 款規定，
    宣告沒收。
據上論斷，應依刑事訴訟法第273 條之1 第1 項、第299 條第1
項前段，毒品危害防制條例第10條第1 項，刑法第11條前段、第
56條、第47條、第38條第1 項第2 款，判決如主文。
本案經檢察官鄧媛到庭執行職務。
中    華    民    國    95    年    3     月    14    日
                  刑事第三庭    法  官  鄧雅心
以上正本證明與原本無異。
如不服本判決應於送達後10日內向本院提出上訴狀。
                                書記官  黃美雲
中    華    民    國    95    年    3     月    14    日
附錄本案論罪科刑法條
毒品危害防制條例第十條
施用第一級毒品者，處六月以上五年以下有期徒刑。
施用第二級毒品者，處三年以下有期徒刑。


司法院資訊處製作；財團法人民間司法改革基金會備份。
